最　高　行　政　法　院　裁　定
　　　　　　　　　　　　　94年度裁字第00764號
上　訴　人　蔡穎萱即城市商行
被 上 訴人　財政部臺灣省北區國稅局
代　表　人　甲○○
上列當事人間因營業稅事件，上訴人對於中華民國92年11月18日
臺北高等行政法院91年度訴字第3316號判決，提起上訴，本院裁
定如下：
　　主  文
上訴駁回。
上訴審訴訟費用由上訴人負擔。
　　理  由
一、按對於高等行政法院判決之上訴，非以其違背法令為理由，
    不得為之，行政訴訟法第242條定有明文。依同法第243條第
    1項規定，判決不適用法規或適用不當者，為違背法令；判
    決有同法條第2項所列各款情形之一者，為當然違背法令。
    又提起上訴，應以上訴狀表明上訴理由並應添具關於上訴理
    由之必要證據，復為同法第244條第1項第4款及第2項所明定
    。是當事人提起上訴，如以原審判決有不適用法規或適用不
    當為理由時，其上訴狀應有具體之指摘，並揭示該法規之條
    項或其內容；如以原審判決有上開規定所列各款情形之當然
    違背法令為理由時，其上訴狀應揭示合於該款之事實。如上
    訴狀未依此項方法表明，或其所表明者，顯與上開法條規定
    之情形不相合時，即難認為已對原審判決之違背法令有具體
    之指摘，其上訴自難認為合法。
二、本件上訴意旨略以：上訴人自86年7月起向桃園縣稅捐稽徵
    處申請核給特種發票，但未收到核准函文，以致無法改用特
    種發票之計稅方式申報營業稅，到桃園市農會購買統一發票
    時，仍然出售上訴人三聯式一般稅額統一發票，未見桃園市
    農會收到桃園稅捐處之函文，通知上訴人變更使用特種發票
    ，被上訴人所言發函通知上訴人准許使用特種發票顯有不實
    。另依營業稅法規定，開立發票時皆應包含營業稅成為發票
    總額，以憑查核藉防漏稅，而實際申報營業稅銷售額時，當
    然必須將二聯式內含的本次營業稅及三聯式營業稅欄的本次
    營業稅額扣減之，所以本件上訴人申報銷售額（新台幣，下
    同）4,324,387元係屬正確。被上訴人於審查時並未命令上
    訴人應變更購買特種統一發票，且仍繼續核准上訴人購用一
    般統一發票，再以上訴人違法未使用特種營業稅統一發票為
    由，課以重罰，違反信賴保護原則，原判決未予審酌，違背
    法令，並有判決不備理由或理由矛盾之違誤云云。
三、本件上訴人自86年7至12月份受理信用卡交易及一般付現交
    易銷售貨物（「有女陪侍者」餐飲），金額計5,008,950元
    ，惟上訴人實際申報銷售額僅4,324,387元，短漏報銷售額
    計684,563元，被上訴人依行為時營業稅法第12條第1項第1
    款規定稅率25%計算所漏稅額為171,140元，遂依同法第51條
    第3款規定除追繳營業稅171,140元外，並按所漏稅額核處3
    倍罰鍰513,400元。查原判決已查明本件短漏報系爭銷售額
    之原因，係因上訴人在三聯式發票，既已另向客人收取5%之
    營業稅，該項稅款並非本次銷售之營業稅（本次銷售之營業
    稅率為25%），依營業稅法第22條規定，即應全部申報，上
    訴人竟予以扣除後申報其銷售額，再乘以25%之特種營業稅
    率繳稅；另就二聯式發票部分，上訴人未另向客人收取營業
    稅，惟於申報特種營業稅時，竟又扣除5%之營業稅後，再乘
    以25%之特種營業稅率申報，因而產生差異，業具原判決敘
    明，故本件漏報實與上訴人是否採用特種統一發票無涉，即
    上訴人仍可採用一般統一發票，申報時按正確銷售額申報即
    可，無信賴保護之問題。上訴人誤解營業稅法關於特種飲食
    業營業稅銷售額之規定，其上訴指摘各節，核係就原審取捨
    證據、認定事實之職權行使，指摘其為不當，而未具體說明
    其不適用法規或適用法規不當之事實，況該部分均經原審法
    院論述綦詳，予以一一指駁，難認為對原審判決之如何違背
    法令已有具體之指摘，依首開說明，其上訴為不合法，應予
    駁回。
四、依行政訴訟法第249條第1項前段、第104條、民事訴訟法第
    95條、第78條，裁定如主文。
中    華    民    國    94    年    4    月    28     日
                  第五庭審判長法  官　趙　永　康
                              法  官　鄭　淑　貞
                              法  官　黃　淑　玲
                              法  官　侯　東　昇
                              法  官　林  文  舟
以  上  正  本  證  明  與  原  本  無  異
中    華    民    國    94    年    4    月    29     日
　　　　　　　　　　　　　　　書記官　阮　桂　芬
